【裁判字號】    95,家訴,16
【裁判日期】    950622
【裁判案由】    履行契約等
【裁判全文】
臺灣彰化地方法院民事判決  95年度家訴字第16號
原      告  乙○○
被      告  甲○○
訴訟代理人  李淵源律師
上列當事人間請求履行契約事件，本院於民國95年6月8日言詞辯
論終結，判決如下：
    主  文
被告應給付黃品勳（原名施茗翔）新台幣玖拾陸萬元，及自民國
起訴狀繕本送達翌日即九十五年四月廿五日起至清償日止，按週
年利率百分之五計算之利息。
訴訟費用由被告負擔。
本判決第一項，原告如以新臺幣玖萬元為被告供擔保得假執行。
    事實及理由
一、原告主張：
（一）按以契約訂定向第三人為給付者，要約人得請求債務人向
      第三人為給付，其第三人對於債務人，亦有直接請求給付
      之權；民法第269條第1項訂有明文。
（二）兩造原為夫妻關係，並於民國（下同）90年5月10日生育
      一子黃品勳（原名施茗翔，於92年12月29日更名），其後
      兩造於92年6月5日離婚，約定黃品勳之權利義務由原告行
      使或負擔，並約定被告應自離婚生效之日起至黃品勳學業
      完成為止，每月給付黃品勳生活教育費新台幣（下同）3
      萬元。惟自92年6月5日兩造離婚之日起至95年3月5日止計
      33個月間，被告僅給付黃品勳3萬元，尚短付96萬元，則
      原告依上開條文規定，即得請求被告向黃品勳為給付等語
      ，並聲明：請求判決如主文所示。
三、被告對於原告主張之事實及聲明，為自認與認諾。
四、得心證之理由：
  (1)本件原告起訴主張上開事實，業據提出戶籍謄本及離婚協議
    書影本一件為證。被告對卷附該離婚協議書之內容及92年06
    月05日兩造離婚之日起至95年3月5日止，僅給付3萬元，尚
    有96萬元迄未給付等情，不為爭執，且對原告之請求為認諾
    ，堪認原告之主張為真實。兩造間離婚時，訂立扶養費之協
    議書，被告即遵守該協議之義務，故自92年6月5起，至95年
    3月5日（原告起訴時），計2年9月，核計33個月，每月應給
    付扶養費予黃品勳3萬元，共計99萬元，扣除期間一個月扶
    養費，被告已為給付黃品勳，尚有96萬元未為給付。從而，
    原告依據上開協議書之內容，請求被告給付96萬元予黃品勳
    ，及自起訴狀繕本送達翌日即95年4月25日起至清償日止，
    按週年利率百分之五計算之利息部分，為有理由，應予准許
    。
  (2)查本件兩造於離婚協議書內約定：被告每月十日給付施茗翔
    （即黃品勳）生活教育費三萬元整，至其學業完成為止等語
    ，核其性質，仍屬對兩造所生之子黃品勳之扶養費之約定。
    按請求及假扣押之原因，應釋明之。前項釋明如有不足，而
    債權人陳明願供擔保或法院認為適當者，法院得定相當之擔
    保，命供擔保後為假扣押。請求及假扣押之原因雖經釋明，
    法院亦得命債權人供擔保後為假扣押。債權人之請求係扶養
    費，前項法院所命供擔保之金額不得高於請求金額之十分之
    一。民事訴訟法第526條定有明文。本件原告請求被告給付
    扶養費之請求既有理由，且原告陳明願供擔保以代釋明，聲
    請宣告假執行，核與前開規定有合，爰酌定相當擔保金額，
    准予宣告假執行。
五、訴訟費用負擔之依據：民事訴訟法第78條。
中    華    民    國    95    年    6    月     22    日
                    家事法庭法  官  張德寬
以上正本係照原本作成
如對本判決上訴應於送達後20日內向本院提出上訴狀
中    華    民    國    95    年    6    月     22    日
                            書記官  林政佑


司法院資訊處製作；財團法人民間司法改革基金會備份。
